【裁判字號】    95,台上,4567
【裁判日期】    950817
【裁判案由】    違反毒品危害防制條例
【裁判全文】
最高法院刑事判決            九十五年度台上字第四五六七號
    上  訴  人  甲○○
                        號3樓.
                        （另案於台灣台北監獄執行中）
    選任辯護人  邱群傑律師
上列上訴人因違反毒品危害防制條例案件，不服台灣高等法院中
華民國九十五年六月二日第二審更審判決（九十五年度上更(一)字
第一二０號，起訴案號：台灣基隆地方法院檢察署九十三年度偵
字第四六七三號），提起上訴，本院判決如下：
    主  文
上訴駁回。
    理  由
按刑事訴訟法第三百七十七條規定，上訴於第三審法院，非以判
決違背法令為理由，不得為之。是提起第三審上訴，應以原判決
違背法令為理由，係屬法定要件。如果上訴理由狀並未依據卷內
訴訟資料，具體指摘原判決不適用何種法則或如何適用不當，或
所指摘原判決違法情事，顯與法律規定得為第三審上訴理由之違
法情形，不相適合時，均應認其上訴為違背法律上之程式，予以
駁回。本件上訴人甲○○上訴意旨略稱：(一)原判決以上訴人連續
販賣行為終了之時間作為本件累犯成立與否之標準，非但未說明
其所憑之依據為何，又與最高法院九十三年台非字第二七三號裁
判見解、刑法第四十七條所規定累犯之成立要件不相符合，要有
刑事訴訟法第三百七十九條第十四款「判決不載理由」以及同法
第三百七十八條所定判決適用法則不當之違背法令。(二)原判決對
於上訴人指摘原第一審判決未比照第一級毒品部分予以酌減其刑
，其量刑難謂符合比例原則、平等原則、罪刑相當原則云云，既
不於判決理由內加以論列，亦未說明其不予採納之理由，殊有刑
事訴訟法第三百七十八條所定「判決不適用法則或適用不當」、
同法第三百七十九條第十四款所定「判決不載理由」之違背法令
。(三)原判決認定上訴人自民國九十三年六月中下旬某日起販入甲
基安非他命乙節，未說明所憑之證據為何，又與上訴人自白販入
安非他命時間為九十三年九月等語不相適合，實有刑事訴訟法第
三百七十九條第十款「依本法應於審判期日調查之證據而未予調
查者」、同條第十四款所定「判決不載理由或所載理由矛盾者」
之違背法令云云。
惟查原判決依憑上訴人之部分自白，證人游嘉宏、王志明不利於
上訴人之證言，扣案之毒品及內政部警政署刑事警察局九十四年
三月二十四日刑鑑字第０九四００三七四００號、九十四年四月
十八日刑鑑字第０九四００五四九九二號鑑定書暨九十四年四月
二十一日刑鑑字第０九四００五四三二四號函上訴人與上開證人
之通聯紀錄、通訊監聽譯文、監聽錄音帶及查獲現場照片六張附
卷，上訴人所有供販賣毒品用之電子磅秤一只、夾鍊袋一百五十
只及NOKIA牌手機一支（內含SIM卡一張），台灣高等法院被告（
甲○○）全國前案紀錄表等證據，資以認定上訴人有原判決事實
欄所記載之犯罪事實，因而撤銷第一審關於販賣第二級毒品部分
不當之判決，改判依連續犯之例，從一重論處上訴人連續販賣第
二級毒品，累犯罪刑，已詳述其所依憑之證據及理由。又上訴人
對於何時起販賣安非他命，於原審更一審雖稱記不起來，但證人
游嘉宏已具體證述其第一次係在端午節（查為九十三年六月二十
二日）前沒幾天，經友人介紹以新台幣（下同）三千元向上訴人
購買安非他命二公克等語，應認上訴人係九十三年六月中下旬某
日起販賣安非他命予游嘉宏，在判決內說明其證據取捨之理由。
對於公訴意旨認上訴人另基於概括犯意，於九十三年十月間某日
起，向「小葉」購得安非他命，連續多次以一千元一公克價格，
販賣予陳毅帆及「陳忠」部分，經調查證據之結果，認此部分犯
罪尚屬不能證明，以與論罪科刑部分屬裁判上一罪關係，不另為
無罪之諭知，亦在判決內加以敘明。原判決所為論述，核與卷證
資料相符，從形式上觀察，並無違背法令之情形。按認事採證證
據之取捨及證據證明力之判斷，俱屬事實審法院之職權，苟無違
背證據法則，自不能指為違法。又供述證據前後雖有差異或矛盾
，事實審法院非不可本於經驗及論理法則，斟酌其他情形，作合
理之比較，定其取捨，其就供述證據之一部，認為真實者，予以
採取，亦非法則所不許。因之，被告或證人之供述前後縱有差異
，事實審法院依憑被告或證人前後之供述，斟酌其他證據，本於
經驗法則與論理法則，取其認為真實之一部，作為論罪之證據，
自屬合法，不能謂所認事實與供述證據之部分不符，即指判決有
證據上理由矛盾之違法。本件原審綜合上訴人之部分自白及證人
游嘉宏、王志明先後之供述，斟酌其他證據，認定上訴人有本件
連續販賣第二級毒品、累犯罪刑，已在判決內詳述其證據取捨及
判斷之理由，核與證據法則並無違背，為其職權之適法行使，自
不能指為違法。查上訴人有如原判決事實欄所載之前科及執行完
畢情形，有台灣高等法院被告（甲○○）全國前案紀錄表在卷可
稽，其受有期徒刑之執行完畢五年以內再犯本件有期徒刑以上之
罪，為累犯，除法定刑為無期徒刑部分，依法不得加重外，其餘
部分皆應依刑法第四十七條規定，遞予加重其刑。上訴人本件行
為終了之時間係在原判決事實欄所載有期徒刑之執行完畢五年以
內再犯，應構成累犯，原判決適用法律並無違誤，上訴意旨此部
分指摘，尚有誤會。又量刑之輕重屬事實審職權之行使，苟未逾
法定本刑，復無顯失衡平之情形，自不能指為違法。查原審就本
件上訴人販賣第二級毒品部分之量刑，並無逾越法定本刑，亦無
顯失衡平之情形，為原審職權之適法行使，上訴意旨此部分指摘
亦非適法之第三審上訴理由。另原判決對於上訴人於九十三年六
月中下旬某日販入安非他命乙節，雖未說明其依據，但原判決主
要係認定上訴人有於九十三年六月中下旬某日起販售安非他命予
游嘉宏之事實，既已在判決說明其所依憑之證據及理由，縱未說
明上訴人於何時販入之證據，稍欠周全，但於上訴人應成立本件
連續販賣第二級毒品罪責之判決主旨，並不影響，亦非可執為適
法之第三審上訴理由。綜上所述，應認本件上訴違背法律上之程
式，予以駁回。
據上論結，應依刑事訴訟法第三百九十五條前段，判決如主文。
中    華    民    國  九十五  年    八    月   十七   日
                      最高法院刑事第五庭
                          審判長法官  莊  登  照
                                法官  洪  明  輝
                                法官  黃  一  鑫
                                法官  林  秀  夫
                                法官  徐  昌  錦
      本件正本證明與原本無異
                                      書  記  官
中    華    民    國  九十五  年    八    月  二十三  日
                                                      V


司法院資訊處製作；財團法人民間司法改革基金會備份。
